臺灣高等法院高雄分院刑事判決　　　　　九十三年度上訴字第八四九號
　　上訴人　台灣高雄地方法院檢察署檢察官
　　被　告　乙○○
右上訴人因被告違反毒品危害防制條例案件，不服臺灣高雄地方法院九十三年度訴字
第一四六五號中華民國九十三年七月十三日第一審判決（起訴案號：臺灣高雄地方法
院檢察署九十三年度毒偵字第七三六、二二三八、二三二四號），提起上訴（併辦案
號：同署九十三年度毒偵字第三八七三、三九七三號），本院判決如左：
      主      文
原判決撤銷。
乙○○連續施用第一級毒品，處有期徒刑壹年；扣案之海洛因貳包（一包淨重零點零
陸甲克、包裝重零點肆貳甲克，另一包淨重零點零柒甲克，包裝重零點壹柒甲克），
沒收銷燬之，針筒貳支沒收。
      事      實
一、乙○○於民國九十一年間因施用毒品案件，經原審法院裁定送觀察、勒戒後，認
    有繼續施用毒品之傾向，經同院以九十一年度毒聲字第三二五六號裁定令入強制
    戒治處所施以強制戒治，於入所戒治期間經評定為合格，同院復以九十一年度毒
    聲字第六九五二號裁定停止戒治，所餘戒治期間，付保護管束，於九十二年六月
    十六日交付保護管束期滿，視為強制戒治期滿，且經臺灣高雄地方法院檢察署檢
    察官於九十二年六月十九日以九十二年度戒毒偵字第五九四號為不起訴處分確定
    。
二、詎乙○○猶不知悔改，於上開強制戒治執行完畢釋放後之五年內，竟基於施用第
    一級毒品海洛因之概括犯意，自九十二年四月某日起至九十三年六月二十九日止
    ，在其位於高雄縣林園鄉○○村○○路一四一巷七號住處內，或在該鄉之港埔國
    小附近產業道路，或同鄉之建佑醫院內連續以針筒注射海洛因或將海洛因摻於香
    菸內點燃吸食之方式，施用第一級毒品海洛因多次，約三、四天施用一次。嗣為
    警第一次於九十二年二月六日一時四十分在高雄縣林園鄉○○村○○路一四一巷
    七號前乙○○形跡可疑，遂上前盤查而查獲，當場扣得第一級毒品海洛因一包（
    淨重○‧○六甲克，包裝重○‧四二甲克），並採集尿液檢驗呈嗎啡陽性反應；
    第二次再於九十三年三月二日十二時十分經強制至高雄縣警察局鳳山採尿室採集
    尿液，檢驗呈嗎啡陽性反應；第三次又於九十三年四月七日十一時經強制至高雄
    縣警察局鳳山採尿室採集尿液，檢驗呈嗎啡陽性反應，第四次於同年月二十三日
    經警再通知前往鳳山採尿室採尿，檢驗再呈嗎啡陽性反應；第五次於同年六月二
    十八日十九時二十分因駕駛機車肇事，掉落其所有供施打嗎啡之針筒二支，經警
    查扣並採尿驗呈嗎啡陽性反應；第六次於同月三十日十六時四十分，在高雄縣林
    園鄉建佑醫院因持有毒品海洛因一小包（淨重０．０七甲克包裝重０．一七甲克
    ），經警查獲並扣得該海洛因一包。
三、案經高雄市政府警察局林園分局移送臺灣高雄地方法院檢察署檢察官偵查起訴，
    及移送本院併辦。
      理      由
一、右揭事實，業據被告乙○○於警詢及原審調查、審理時坦承不諱。且查：
  (一)被告於九十一年間因施用毒品案件，經原審法院裁定送觀察、勒戒後，認有繼續
    施用毒品之傾向，經同院以九十一年度毒聲字第三二五六號裁定令入強制戒治處
    所施以強制戒治，於入所戒治期間經評定為合格，同院復以九十一年度毒聲字第
    六九五二號裁定停止戒治，所餘戒治期間，付保護管束，於九十二年六月十六日
    交付保護管束期滿，視為強制戒治期滿，經臺灣高雄地方法院檢察署檢察官於九
    十二年六月十九日以九十二年度戒毒偵字第五九四號為不起訴處分確定之事實，
    有同院被告院內索引卡紀錄表、臺灣高等法院被告全國前案紀錄表及臺灣高雄地
    方法院檢察署刑案資料查註紀錄表各乙份在卷可按。是被告於涉本案之前，業曾
    初犯施用毒品，並於強制戒治執行完畢後釋放，且經檢察官為不起訴處分確定。
  (二)次查，經將九十三年二月六日、九十三年三月二日及九十三年四月七日、二十三
    日、六月二十八日、三十日自被告採集之尿液送驗結果，均呈嗎啡陽性反應，分
    別有高雄縣政府警察局林園分局查獲毒品案件嫌犯尿液對照表、高雄縣衛生局煙
    毒尿液檢驗成績書二份及高雄醫學大學附設中和紀念醫院濫用尿液檢驗報告一份
    （見九十三林警刑移字第一四三號卷、九十三年度毒偵字第七三六號卷第九—二
    頁、九十三年度毒偵字第三八七三號卷第七頁、原審卷第十五頁）；列管毒品人
    口尿液檢體採集送驗紀錄表、臺灣檢驗科技股份有限甲司濫用藥物尿液檢驗報告
    各三份（見九十三年度毒偵字第二二三八號卷第五、六頁、毒偵字第二三二四號
    卷第五頁、林園分局林警刑移字第九六七號卷第四項），在卷可稽。
  (三)再者，被告於九十三年二月五日及六月三十日為警查獲有扣案之白粉二包（一包
    淨重○‧○六甲克、包裝重○‧四二甲克另一包淨重０．０七甲克、包裝重０．
    一七甲克），業經被告於警詢自承為其所有；且嗣經送驗結果，扣案之白粉一包
    ，係第一級毒品海洛因無訛，此有法務部調查局九十三年三月三十日及八月三日
    調科壹字第二二○○一六八三一號及第000000000號鑑定通知書（見九
    十三年度毒偵字第七三六號卷卷第五頁）在卷可稽，益見被告確有施用第一級毒
    品海洛因無誤。
  (四)綜上所述，被告前曾初犯施用毒品，於強制戒治執行完畢釋放後及經檢察官不起
    訴處分後之五年內，再犯本件施用第一級毒品海洛因犯行。本件事證應屬明確，
    其犯行應堪認定。
二、按海洛因屬毒品危害防制條例第二條第二項第一款所規定之第一級毒品。核被告
    所為，係犯毒品危害防制條例第十條第一項施用第一級毒品罪。被告持有毒品，
    復進而施用，其持有毒品之低度行為，為施用毒品之高度行為所吸收，不另論罪
    。被告多次施用第一級毒品之犯行，時間緊接，所犯構成要件相同，顯係基於概
    括犯意為之，為連續犯，依刑法第五十六條規定，以一罪論，並加重其刑。被告
    於九十三年四月七日以後之犯行，雖未據起訴，但此與起訴部分，有連續犯裁判
    上一罪關係，為起訴效力所及，本院應一併論究。原審據以論罪科刑，固非無見
    ，但未論及九十三年四月七日以後之犯行，自有未洽；檢察官上訴執此指摘原判
    決不當，為有理由，應予撤銷改判。爰審酌被告素行欠佳，多次施用毒品情節非
    輕，惟念其均能於警詢時坦承等一切情狀，量處如主文所示之刑；又扣案海洛因
    二包係屬第一級毒品，爰依毒品危害防制條例第十八條第一項前段規定，均併予
    宣告沒收銷燬之（其包裝因包覆該毒品，其上顯留有該毒品之殘渣，衡情自難與
    之剝離，當應整體視之為毒品，連同該包裝併予宣告沒收銷燬之），至於扣案之
    注射針筒二支，係被告所有供犯罪之用，依刑法第三十八條第一項第二款規定宣
    告沒收。
三、被告經合法傳喚，無正當理由不到庭，爰不待其陳述逕行判決。
據上論結，應依刑事訴訟法第三百六十九條第一項前段、第三百六十四條、第二百九
十九條第一項前段、第三百七十一條、毒品危害防制條例第十條第一項、第十八條第
一項前段、刑法第十一條、第五十六條、第三十八條第一項第二款，判決如主文。
本案經檢察官周章欽到庭執行職務。
中    華    民    國        九十三      年      十      月     十九     日
                              臺灣高等法院高雄分院刑事第一庭
                                  審判長法官  郭雅美
                法官  張意聰
                                        法官  江泰章
右正本證明與原本無異。
如不服本判決應於收受本判決後十日內向本院提出上訴書狀，其未述上訴理由者，
並得於提起上訴後十日內向本院補提理由書狀（均須按他造當事人之人數附繕本)「
切勿逕送上級法院」。
                                      書記官  陳金卿
中    華    民    國        九十三      年      十      月     二十     日
附錄：本判決論罪科刑法條：
毒品危害防制條例第十條第一項
施用第一級毒品者，處六月以上五年以下有期徒刑。
                                                                      Ｈ
